臺灣臺南地方法院刑事判決　　　　　　　　　　　　九十三年度簡上字第一三八號
　　上　訴　人　臺灣臺南地方法院檢察署檢察官
　　被　　　告　辛○○
右列上訴人因竊盜案件，不服本院九十三年度簡字第六○五號中華民國九十三年四月
六日第一審簡易判決（聲請簡易處刑書案號：九十三年度偵緝字第一九八號），提起
上訴及移
度偵緝字第三二○號），本院管轄之第二審合議庭判決如左：
    主      文
原判決撤銷。
辛○○連續竊盜，處有期徒刑玖月。
    事      實
一、辛○○於民國（下同）九十二年十一月十四日，在臺中縣大里市○○路三九○巷
    十一號，基於意圖為自己不法所有之概括犯意，連續竊取丙○○之液晶螢幕電腦
    及數據機各一台、鍵盤一個，及乙○○之項鍊一條、戒指，得手後，猶不知悔改
    ，竟於九十二年十一月二十二日上午十一時五十分許，在戊○○所經營之位於臺
    南縣永康市○○路四一八號「有成通訊」內，承前意圖為自己不法所有之犯意，
    趁店員戊○○進入另一房間內改裝燈光無人注意之際，徒手竊取戊○○所有之三
    星牌（機型為Ｔ一０八型，序號為000000000000000號）行動電
    話一支、摩托羅拉牌（機型分別為Ｔ一八九、三八八型，序號分別為00000
    0000000000號、000000000000000號）二支、ＯＫＷ
    ＡＰ牌（機型為一六六型，序號為000000000000000號）一支、
    諾基亞牌（機型為八二一０型，序號為000000000000000號）行
    動電話一支（共計行動電話五支，總價為新台幣（下同）一萬三千八百元），得
    手後旋即至位於臺中某手機行，以六千餘元售予不知情之店員以牟利。辛○○並
    於九十二年十二月四日，與己○○、丁○○前往臺南縣永康市○○路一○三之一
    號「城市花園ＫＴＶ」Ａ○二包廂內唱歌、飲酒，亦本於上揭竊盜之概括犯意，
    趁己○○、丁○○酒醉昏睡之際，竊取己○○之皮夾一個（內有國民身分證、健
    保卡、汽機車駕駛執照、郵局提款卡及現金一百元）及丁○○之國際牌行動電話
    一支（機型為ＧＤ五五型，序號為000000000000000號，內含0
    000000000號之ＳＩＭ卡一張）得手，嗣經警查獲而知悉上情。
二、案經臺南縣警察局永康分局報告臺灣臺南地方法院檢察署檢察官偵查後聲請簡易
    判決處刑及移送併辦。
    理      由
一、訊據被告辛○○對於在九十二年十一月十四日，在臺中縣大里市○○路三九○巷
    十一號竊取丙○○之液晶螢幕電腦及數據機各一台、鍵盤一個及乙○○之項鍊一
    條、戒指及於九十二年十一月二十二日上午十一時五十分許，在戊○○所經營之
    位於臺南縣永康市○○路四一八號「有成通訊」內竊取戊○○所有之行動電話諸
    情均坦承不諱（見本院九十三年八月二十七日準備程序筆錄、九十三年九月二十
    二日審理筆錄），並經被害人丙○○、乙○○及當時在被害人家中受僱之外籍人
    士即證人ＥＮＩ於警詢中證述無訛（見臺灣臺中地方法院檢察署九十三年度偵字
    二九九六號偵查卷第十三頁、臺灣臺中地方法院檢察署九十三年度偵緝字第三二
    ○號偵查卷第二十四頁），且被告上開自白，亦與被害人戊○○於警詢中所證述
    之詞大致相符（見臺南縣警察局永康分局警卷九十二年十一月二十二日警詢筆錄
    ），足證被告就前開竊盜之部分，主觀上確係基於意圖為自己不法所有之犯意，
    客觀上亦有竊取被害人丙○○、乙○○及戊○○上揭物品之行為，要屬明灼。此
    外，復有買賣讓渡保證書一紙附卷足考，故被告此部分之自白經核與事實相符，
    堪可採信。被告雖另坦承於九十二年十二月四日，有與己○○、丁○○前往臺南
    縣永康市○○路一○三之一號「城市花園ＫＴＶ」Ａ○二包廂內唱歌、飲酒等語
    （見本院九十三年八月二十七日準備程序筆錄），然辯稱其並未趁己○○、丁○○酒醉昏睡之際，竊取己○○之皮夾一個（內有國民身分證、健保卡、汽機車駕
    駛執照、郵局提款卡及現金一百元等）及丁○○之國際牌行動電話一支（內含0
    000000000號之ＳＩＭ卡一張）得手云云。惟查：
（一）、證人丁○○於審理時證稱：「（當天有無丟掉什麼東西？）手機」，「（原
        來手機放在何處？）放在褲子後方的口袋裡面」，「在我還沒有喝到不醒人
        事之前，我有感覺到有人在摸我身上的東西，當天辛○○是坐在我的旁邊」
        等語明確（見本院九十三年九月二十二日審理筆錄），證人己○○於警詢中
        則陳稱：「我的皮包（夾）放置顧我褲子後方右邊口袋，於九十二年十二月
        五日凌晨零時三十分左右因不勝酒力睡著，於三時許發現皮包不見了」等語
        無訛（見臺南縣永康分局九十二年十二月十一日警詢筆錄），足證證人丁○○、己○○確於九十二年十二月五日凌晨左右，因不勝酒力而醉倒，證人丁○○之手機及證人己○○之皮夾確有遭竊乙節為真，亦可證證人丁○○於當
        日在意識模糊之狀態時，曾有感覺到有人在摸其身上之物，而被告辛○○係
        坐在其身邊等節無訛。
（二）、而佐以證人丁○○、陳一成上開證述之詞，經核與證人庚○○所證述：「（
        有看到辛○○拿丁○○的行動電話及己○○的皮包？）是的」，「（當時被
        拿走東西的這二位，他們情形如何？）丁○○已經醉倒了，趴在桌子上，辛○○先搜他的身體，看皮包沒有錢，才拿他的手機，己○○意識也有點模糊
        ，也是趴在那邊。辛○○偷東西當時，包廂裡面只有辛○○、己○○、丁○○及包廂內其他陪侍的小姐，小姐約三、四個，辛○○偷的時候，有另外一
        個男生先走了」，「（當時有無制止辛○○？）我有問辛○○，說他在幹嘛
        ？他說他在找東西」，「（你當時看到辛○○從丁○○及己○○的身分拿走
        什麼東西？）我親眼看到辛○○從丁○○的身上拿走手機，從己○○的身上
        拿走皮夾，皮夾就是一般可折疊的，放到辛○○自己的包包裡，辛○○的包
        包是一種用背的側背包，顏色是咖啡色」，「（當時有無喝醉？）沒有，我
        是最後一個進去的」等語互核大致相符（見本院同日筆錄），從而，就證人
        丁○○、己○○及證人庚○○前開一致而與事實較為吻合之證詞相互參酌以
        觀，足證被告辛○○確於於九十二年十二月五日凌晨左右，在臺南縣永康市
        ○○路一○三之一號「城市花園ＫＴＶ」Ａ○二包廂內趁證人丁○○、陳一
        成因酒醉不省人事之時，竊取渠等如事實欄所載之物品得手，至為明灼，益
        徵被告辛○○於行竊之際，係基於意圖為自己不法所有之竊盜犯意所為，要
        屬顯然。
（三）、再者，證人丁○○之國際牌ＧＤ５５之行動電話門號為000000000
        0號，手機序號為000000000000000號，有和信電訊股份有
        限公司之通聯紀錄在卷足參，而衡以「嘉誠二手機交換站」之經營者即證人
        甲○○證稱：「（辛○○於九十二年十二月五日是否有拿二手手機來賣你？
        ）辛○○於九十二年十二月五日曾拿一支國際牌ＧＤ五五，序號00000
        0000000000號之手機來賣我，賣我二千元」，「（你是否有詢問
        辛○○，該支手機之來源？）有，辛○○說是他自己的」等語無誤（見臺灣
        臺南地方法院檢察署九十三年度偵緝字第四九三號偵查卷第五十四頁反面）
        ，且證人甲○○於本院審理時亦證稱：「（對嘉誠二手機買賣單，有何意見
        ？其上記載之序號是否為你註記？）是的，我是根據手機背面電池蓋上打開
        之後，手機的背後會有記載手機之序號」等語明確（見本院九十三年九月二
        十二日審理筆錄），並有嘉誠二手機買賣單影本一紙在卷可稽，足證被告辛○○於九十二年十二月五日販賣行動電話予證人甲○○時，該行動電話之序
        號確由證人甲○○當場在「嘉誠二手機買賣單」上親自記載手機之序號無誤
        ，故國際ＧＤ５５之行動電話既為證人丁○○所有，該手機序號為0000
        00000000000號屬實，竟於九十二年十二月五日由被告辛○○販
        賣此一行動電話予證人甲○○，且該行動電話復經證人甲○○於買賣當時確
        認機型為ＧＤ五五型，序號為000000000000000號而載明於
        買賣單上，已如前述，足證此一國際牌之ＧＤ５５、序號00000000
        0000000號行動電話，確係由被告辛○○在「嘉誠二手機交換站」內
        出賣予證人甲○○，至為灼然。故被告辯稱係所有之證人聯合起來誣陷乙情
        ，不惟與常理顯有未合而難信為真，益徵前開證人丁○○所有之國際牌ＧＤ
        ５５之行動電話門號為0000000000號，手機序號為000000
        000000000號之行動電話，確為被告辛○○於九十二年十二月五日
        在「城市花園ＫＴＶ」內所竊取得手無訛。
（四）、綜上各情相互酌參，被告坦承不諱之部分，經核與事實相符，堪可採信，惟
        矢口否認之部分，顯係臨訟諉責飾卸之詞，不足採信，此外，復有中華電信
        行動資料查詢單及台灣大哥大雙向通聯紀錄影本各一紙在卷足憑，本案事證
        明確，被告連續竊盜之犯行，均堪以認定。
二、核被告辛○○所為，係犯刑法第三百二十條第一項之竊盜罪。被告先後三次竊盜
    犯行，時間緊接，觸犯構成要件相同之罪名，顯係基於概括犯意反覆為之，為連
    續犯，應依刑法第五十六條規定，論以一罪並加重其刑。檢察官雖僅就被告於九
    十二年十一月二十二日上午十一時五十分許，在戊○○所經營之位於臺南縣永康
    市○○路四一八號「有成通訊」內竊取戊○○所有之行動電話乙節提起公訴，然
    被告辛○○於九十二年十一月十四日在臺中縣大里市○○路三九○巷十一號竊取
    丙○○之液晶螢幕電腦及數據機各一台、鍵盤一個及乙○○之項鍊一條、戒指及
    於九十二年十二月五日凌晨在「城市花園ＫＴＶ」Ａ○二包廂內趁證人己○○、
    丁○○酒醉昏睡之際，竊取己○○之皮夾一個（內有國民身分證、健保卡、汽機
    車駕駛執照、郵局提款卡及現金一百元等）及丁○○之國際牌行動電話一支諸節
    ，與前揭聲請簡易判決處刑部分，有連續犯之裁判上一罪關係，業如前述，本院
    自得就各該請求併案部分一併予以審理。原審以被告犯行明確，依法論罪科刑，
    固非無見，惟查：原審就前揭移送併辦部分，未及審酌，即有未合。是檢察官上
    訴意旨，指摘原判決不當，即屬有據，自應由本院予以撤銷改判。爰審酌被告犯
    罪動機、目的係貪圖不法利益，所竊得財物價值及數量，犯後僅坦承部分犯行，
    復經本院交互詰問證人始知被告所辯係屬虛妄，浪費寶貴之司法資源，亦顯見態
    度欠佳，毫無悔悟之心等一切情狀，量處如主文第二項所示之刑，以示懲儆。
據上論斷，應依刑事訴訟法第四百五十五條之一第一項、第三項、第三百六十九條第
一項前段、第三百六十四條、第二百九十九條第一項前段，刑法第五十六條、第三百
二十條第一項，罰金罰鍰提高標準條例第一條前段，判決如主文。
本案經檢察官李宗貴到庭執行職務
中      華      民      國      九十三      年    九    月    三十      日
                                    臺灣臺南地方法院刑事第六庭
                                        審判長法  官  黃光進
                                              法  官  張瑛宗
                                              法  官  黃翰義
右正本證明與原本無異。
如不服本判決，應於判決送達後十日內，向本院提出上訴狀。
                                              書記官  林憶梅
中      華      民      國      九十三      年    九    月    三十      日
附錄本案論罪科刑法條全文：
中華民國刑法第三百二十條(普通竊盜罪、竊佔罪)
意圖為自己或第三人不法之所有，而竊取他人之動產者，為竊盜罪，處五年以下有期
徒刑、拘役或五百元以下罰金。
意圖為自己或第三人不法之利益，而竊佔他人之不動產者，依前項之規定處斷。
前二項之未遂犯罰之。
